

OMAR \ EL HASSANI

Développeur web et mobile

Développeur web et mobile passionné avec une solide expérience. Crée des solutions innovantes et conviviales.

Expertise dans les langages de programmation, les frameworks et les outils nécessaires pour développer des applications performantes. Toujours ouvert aux nouvelles opportunités et prêt à relever de nouveaux défis.



+212 633 959676



elhassani.omarl2@gmail.com



omarelhassani12



elhassaniomar.c1.biz



# COMPÉTENCES

• Langages de programmation : C, C++,

PHP. JAVA. Dart

• Frameworks: Laravel, Flutter,

bootstrap, Nodejs

• Conception graphique: Adobe

Illustrator, Figma

• Bases de données : MySQL,PostgreSQL

• **Développement et test d'API :** RESTful

API, Postman

• Outils de gestion de projet : Jira, Trello

• Services cloud: Cloudinary

• Développement d'applications

mobiles: Flutter, Android Studio,

• Développement web: HTML,CSS, JS,

• Agile methodologies: Scrum, Kanban

Expérience en UX/UI design

## **EXPÉRIENCE PROFESSIONNELLE**

Cabinet Médical Safi, Maroc 04/2023 - 06/2023

J'ai contribué au développement d'un site web permettant la réservation de rendez-vous médicaux en ligne et la fonctionnalité de chat.

Devosoft Safi- Maroc 07/2022 - 08/2022

J'ai participé au développement d'un site web pour la gestion des absences avec un design moderne et intuitif.

#### **FORMATION**

### École supérieure de technologie | Université Cadi Ayyad

Diplôme universitaire de technologie (DUT) génie informatique 2021-2023

#### Lycée qualifiant al qods

Baccalauréat en sciences expérimentales, option sciences physiques et chimie 2014-2018

#### **PROJETS**

- Développement d'une application mobile de gestion des urgences utilisant Flutter et Node.js.
- Création d'un site web clinique responsive avec fonctionnalités de prise de rendez-vous en ligne et de chat, utilisant Node.js et Socket.io.
- Développement d'une application web de gestion des absences des stagiaires utilisant Node.js et MySQL.
- Développement d'une application web de gestion des stocks utilisant PHP et MySQL.
- Développement d'une application mobile de ecommerce utilisant Flutter et Firebase.